臺灣苗栗地方法院宣示判決筆錄　　　　　96年度易字第1020號
　　　　　　　　　　　　　　　　　　　96年度易字第1103號
公　訴　人　臺灣苗栗地方法院檢察署檢察官
被　　　告　丙○○
指定辯護人　本院公設辯護人　丁○○
上列被告因竊盜案件（起訴案號：96年度偵字第3396號、第3397
號、第3929號、第3969號、第4219號、第4664號），及追加起訴
竊盜案件（追加起訴案號：96年度偵字第4995號、第4997號、第
5174號），本院於中華民國96年12月18日下午4 時許，在本院第
10法庭宣示判決，出席職員如下：
　　　　　　　　審判長法　官　柳章峰
法官起立朗讀判決主文、犯罪事實要旨、處罰條文、附記事項，
及告以上訴限制、期間並提出上訴狀之法院，且諭知記載其內容
：
一、主  文：
    丙○○（1） 竊盜，累犯，處有期徒刑陸月，減為有期徒刑
    參月。（2） 又竊盜，累犯，處有期徒刑陸月，減為有期徒
    刑參月。（3） 又竊盜，累犯，處有期徒刑陸月，減為有期
    徒刑參月。（4） 又攜帶兇器竊盜，累犯，處有期徒刑捌月
    ，減為有期徒刑肆月。（5） 又竊盜，累犯，處有期徒刑陸
    月。（6） 又竊盜，累犯，處有期徒刑陸月。（7） 又攜帶
    兇器竊盜，累犯，處有期徒刑捌月，減為有期徒刑肆月。（
    8 ）又竊盜，累犯，處有期徒刑陸月，減為有期徒刑參月。
    （9） 又竊盜，累犯，處有期徒刑陸月。應執行有期徒刑貳
    年。
二、犯罪事實要旨：
（一）丙○○曾因犯竊盜案件，經本院分別判處有期徒刑4 月、
      1 年6 月，並定應執行有期徒刑1 年9 月確定，於民國95
      年7 月17日因縮短刑期假釋並付保護管束，嗣於95年10月
      20日保護管束期滿未經撤銷其假釋，其刑之執行視為執行
      完畢。丙○○仍不知悔改，復分別基於意圖為自己不法所
      有之竊盜犯意，先後為下列之竊盜行為：
（甲）起訴部分：
 （1）丙○○於96年2 月16日上午9 時許，在苗栗縣南庄鄉南江
      村20鄰24號旁雞寮，徒手竊取王慶順所有之鋼筋20公斤，
      得手後於同年月17日，將竊得之前開鋼筋以新臺幣（下同
      ）250 元價格，出售予苗栗縣頭份鎮某資源回收業者，所
      得款項則已花用殆盡。嗣苗栗縣警察局頭份分局偵查隊員
      警，於96年5 月2 日下午3 時40分許，持本院核發之拘票
      ，在苗栗縣頭份鎮頭份里9 鄰263 號丙○○住處客廳內，
      拘獲丙○○後，丙○○在警方尚未發覺其上開犯罪前，主
      動向警方供出上情而自首（96年度偵字第3397號偵查卷部
      分）。
 （2）丙○○於96年3 月上旬某日凌晨2 時許，在苗栗縣頭份鎮
      ○○里○ 鄰○○路115 巷13號門口，徒手竊取羅鳳嬌所有
      之信箱1 個，得手後將竊得之前開信箱1 個，以220 元之
      價格，出售予苗栗縣頭份鎮某資源回收業者，所得款項則
      已花用殆盡。嗣苗栗縣警察局頭份分局偵查隊員警，於96
      年5 月2 日下午3 時40分許，持本院核發之拘票，在苗栗
      縣頭份鎮頭份里9 鄰263 號丙○○住處客廳內，拘獲丙○
      ○後，丙○○在警方尚未發覺其上開犯罪前，主動向警方
      供出上情而自首（96年度偵字第3929號偵查卷部分）。
 （3）丙○○於96年3 月上旬某日凌晨2 時許，在苗栗縣頭份鎮
      ○○路44號烏龍鐵板燒小吃店門口，徒手竊取黃吉增所有
      之鐵製洗碗槽1 個，得手後於翌日將竊得之前開洗碗槽1
      個，以52 0元之價格，出售予苗栗縣頭份鎮某資源回收業
      者，所得款項則已花用殆盡。嗣苗栗縣警察局頭份分局偵
      查隊員警，於96年5 月2 日下午3 時40分許，持本院核發
      之拘票，在苗栗縣頭份鎮頭份里9 鄰263 號丙○○住處客
      廳內，拘獲丙○○後，丙○○在警方尚未發覺其上開犯罪
      前，主動向警方供出上情而自首（96年度偵字第3396號偵
      查卷部分）。
 （4）丙○○於96年4 月10日凌晨2 時許，從其苗栗縣頭份鎮新
      華里9 鄰崎仔頭19之8 號住處陽台，攀爬至苗栗縣頭份鎮
      新華里9 鄰崎仔頭19之7 號空屋，並持在客觀上可供兇器
      使用之拔釘器1 支（未扣案），竊取陳玉華所有之鋁門窗
      5 個，得手後當天將竊得之前開鋁門窗5 個，以400 元之
      價格，出售予苗栗縣頭份鎮某資源回收業者，所得款項則
      已花用殆盡（侵入住宅部份未據告訴）。嗣苗栗縣警察局
      頭份分局偵查隊員警，於96年5 月2 日下午3 時40分許，
      持本院核發之拘票，在苗栗縣頭份鎮頭份里9 鄰263 號丙
      ○○住處客廳內，拘獲丙○○後，丙○○在警方尚未發覺
      其上開犯罪前，主動向警方供出上情而自首（96年度偵字
      第39 69 號偵查卷部分）。
 （5）丙○○於96年4 月26日下午3 時許，在苗栗縣頭份鎮恒誼
      化工後方菜園倉庫旁，徒手竊取李英松所有之支撐鐵架30
      支，得手後於當日將竊得之前開支撐鐵架30支，以270 元
      之價格，出售予苗栗縣頭份鎮某資源回收業者，所得款項
      則已花用殆盡。嗣苗栗縣警察局頭份分局偵查隊員警，於
      96 年5月2 日下午3 時40分許，持本院核發之拘票，在苗
      栗縣頭份鎮頭份里9 鄰263 號丙○○住處客廳內，拘獲詹
      傳添後，丙○○在警方尚未發覺其上開犯罪前，主動向警
      方供出上情而自首（96年度偵字第4219號偵查卷部分）。
 （6）丙○○於96年9 月11日下午1 時30分許，侵入陳達彬位在
      苗栗縣頭份鎮頭份里9 鄰265 號空屋（侵入住宅部份未據
      告訴），徒手竊取陳達彬所有之塑膠水管2 支及鐵窗1 面
      ，得手後，於當日下午3 時30分許，將竊得之塑膠水管2
      支及鐵窗1 面，載往苗栗縣頭份鎮仁愛里12鄰12之5 號忠
      發舊貨行，以150 元之價格變賣，所得款項則已花用殆盡
      。嗣於同日下午4 時30分許，為警執行查贓勤務時循線查
      知上情（96年度偵字第4664號偵查卷部分）。
（乙）追加起訴部分：
 （7）丙○○於96年2 月間某日下午4 時許，持在客觀上足供兇
      器使用之螺絲起子1 支（未扣案），至苗栗縣頭份鎮○○
      ○路68巷旁之中國石油工業開發股份有限公司頭份廠值班
      宿舍第201 號房內（侵入住宅部份未據告訴），竊取該公
      司所有之電熱水器1 台，得手後變賣予苗栗縣頭份鎮某資
      源回收業者，所得款項則已花用殆盡。嗣苗栗縣警察局頭
      份分局偵查隊員警，於96年5 月2 日下午3 時40分許，持
      本院核發之拘票，在苗栗縣頭份鎮頭份里9 鄰263 號丙○
      ○住處客廳內，拘獲丙○○後，丙○○在警方尚未發覺其
      上開犯罪前，主動向警方供出上情而自首（96年度偵字第
      4995號偵查卷部分）。
 （8）丙○○於96年4 月中旬（起訴書誤為4 月底）某日下午4
      時許，在苗栗縣頭份鎮上埔里1 鄰4 號旁倉庫，徒手竊取
      乙○○所有之鋤頭2 支，得手後於翌日上午8 時許，將竊
      得鋤頭2 支，以35元之價格出售予苗栗縣頭份鎮某資源回
      收業者，所得款項則已花用殆盡。嗣苗栗縣警察局頭份分
      局偵查隊員警，於96年5 月2 日下午3 時40分許，持本院
      核發之拘票，在苗栗縣頭份鎮頭份里9 鄰263 號丙○○住
      處客廳內，拘獲丙○○後，丙○○在警方尚未發覺其上開
      犯罪前，主動向警方供出上情而自首（96年度偵字第4997
      號偵查卷部分）。
 （9）丙○○於96年4 月25日凌晨1 時許，在苗栗縣頭份鎮○○
      路112 之12號優果子檳榔攤前，徒手竊取甲○○○所有之
      鐵製洗手槽1 個，得手後於當日上午10時許，將竊得之前
      開洗手槽1 個，以340 元之價格，出售予苗栗縣頭份鎮某
      資源回收業者，所得款項則已花用殆盡。嗣苗栗縣警察局
      頭份分局偵查隊員警，於96年5 月2 日下午3 時40分許，
      持本院核發之拘票，在苗栗縣頭份鎮頭份里9 鄰263 號丙
      ○○住處客廳內，拘獲丙○○後，丙○○在警方尚未發覺
      其上開犯罪前，主動向警方供出上情而自首（96年度偵字
      第5174號偵查卷部分）。
（二）案經苗栗縣警察局頭份分局報請台灣苗栗地方法院檢察署
      檢察官偵查起訴及追加起訴。
三、處罰條文：
    刑法第320 條第1 項、第321 條第1 項第3 款。
四、協商判決除有刑事訴訟法第455 條之4 第1 項第1 款於本訊
    問程序終結前，被告撤銷協商合意或檢察官撤回協商聲請者
    ；第2 款被告協商之意思非出於自由意志者；第4 款被告所
    犯之罪非第455 條之2 第1 項所定得以協商判決者；第6 款
    被告有其他較重之裁判上一罪之犯罪事實者；第7 款法院認
    應諭知免刑或免訴、不受理者情形之一，及違反同條第2 項
    「法院應於協商合意範圍內為判決；法院為協商判決所科之
    刑，以宣告緩刑或2 年以下有期徒刑、拘役或罰金為限」之
    規定者外，不得上訴。
五、如有前項得上訴之情形，若不服本件判決，得自收受判決筆
    錄送達之日起10日內，向本院提出上訴書狀，上訴於第二審
    法院。
中　　華　　民　　國　　96　　年　　12　　月　　18　　日
                  台灣苗栗地方法院刑事第三庭
                            書記官　陳采瑜
                      審判長法　官　柳章峰
以上正本係照原本製作。
                             書記官 陳采瑜
中　　華　　民　　國　　96　　年　　12　　月　　18　　日
